臺灣高等法院刑事判決　　　　　　　　　　　　　九十一年度上訴字第二五二二號
　　上　訴　人
　　即　被　告　甲○○
　　指定辯護人　本院公設辯護人
右上訴人因違反毒品危害防制條例案件，不服臺灣士林地方法院九十年度訴字第二二
三號，中華民國九十一年七月十六日第一審判決（起訴案號：臺灣士林地方法院檢察
署八十七年度偵字第七七三一號），提起上訴，本院判決如左：
    主  文
上訴駁回。
    事  實
一、甲○○明知安非他命為第二級毒品，不得販賣，其同學簡政光於民國八十七年八
    月四日在台北縣汐止市○○路一○九巷十二號二樓住處，委託謝妙季，以住處0
    0000000號電話撥打00000000號電話與甲○○聯絡，表示欲以新
    台幣（下同）二千元向甲○○購買安非他命一小包。甲○○竟基於意圖營利允諾
    販賣，而於同日至上開住處將安非他命一小包放入信箱，同時自信箱中取出謝妙
    季放置之二千元。嗣於同年月十四日上午七時五十分許，經警持搜索票，在上址
    查獲簡政光施用毒品，經簡政光、謝妙季供述毒品來源，始得知上情。
二、案經台灣省基隆港務警察所移送台灣士林地方法院檢察署檢察官偵查起訴。
    理  由
一、訊據上訴人即被告甲○○矢口否認販賣犯行，並辯稱：伊沒有販賣安非他命給謝
    妙季或簡政光，因簡政光為其小學同學，不可能販之安非他命；謝妙季於八月四
    日雖有撥打電話，但伊沒有安非他命，致無毒品可資販賣云云。經查：
  (一)右揭事實，業據證人簡政光於警訊時供陳：「我是新台幣貳仟元託謝妙季幫我購
    買安非他命一包。」「我是本年八月四日在我住處託謝妙季幫我購買安非他命
    」；於檢察官偵查時亦供陳：「我是叫謝妙季聯絡綽號『鴨仔』拿的，她沒錢，
    我給她二仟元，她就給我一些安非他命，用了二、三次就沒了」「（『鴨仔』是
    否甲○○？）是的」「（你的安非他命來源？）我託謝妙季打電話給甲○○買的
    ，約是八月四日買的，我拿二仟元給謝妙季，請他交給甲○○，因為甲○○之前
    曾請我用過毒品」等語（見偵卷第十一頁、四十二頁反面、四十三頁反面、七十
    五頁）；證人謝妙季於警訊時亦陳稱：「我在本年八月四日提供一小包安非他
    命給簡政光。」「（安非他命是向誰購買？代價？及如何聯絡？）安非他命是我
    本年八月四日以二千元之代價向甲○○（綽號『鴨仔』）購買安非他命一小包
    ，我是打電話與甲○○連絡，電話號碼是00000000」；於檢察官偵訊時
    證稱：「簡政光要向甲○○買，但甲○○不理他，他拜託我替他拿，只拿過一次
    ，當天甲○○拿到汐止秀峰路我住處我再轉交簡政光」；於原審調查時證稱：「
    簡政光因為不好意思向甲○○買，所以由我打電話交代甲○○東西放在哪裡，並
    要我告訴甲○○錢放在信箱裡，要他自己去拿。當時是甲○○不願意賣給簡政光
    ，所以才由我打電話。」「（當時是要買多少？）好像是二千元。」「（當時是
    直接交安非他命給你否？）我當時是說我要上班，我告訴他錢放在簡政光家的信
    箱裡，請甲○○將東西放在信箱裡，錢請甲○○去拿。」等情明確（見偵卷第十
    四頁反面、十五頁、八十六頁、原審卷第一三二至一三三頁），此外，並有執行
    通訊監察案件譯文一份附卷可稽（見偵查卷第一三三頁）。而證人即執行通訊監
    察員警吳佳成證述：卷附之譯文是其憑藉辦案豐富之經驗所製作，其中謝妙季與
    被告談話內容，係關於毒品之買賣（見原審卷第九十五頁至第九十七頁、第九十
    九頁）。
  (二)證人簡政光與被告為同學，被告坦陳其曾無償轉讓第一級毒品海洛因予簡政光（
    此部分原審判刑確定），足見二人交情菲淺；而證人謝妙季與被告間並非熟識，
    亦無糾葛，亦據被告供明於卷；是其二人應無虛構誣陷被告之理。經核證人簡政
    光與謝妙季之前開證詞，互相符合，而被告亦不否認有接到證人謝妙季欲購買安
    非他命之電話，徵之上開通訊監察案件譯文所載，被告於電話中亦允諾要馬上送
    去毒品，足見被告確有以二千元之代價販賣安非他命予簡政光。
  (三)雖證人簡政光嗣否認有委託謝妙季向被告購買安非他命，改稱：二千元係買菜錢
    ，因上廁所不方便，乃託謝妙季轉交二千元云云（見偵查卷第頁二三○頁、原審
    卷第五十二頁、五十六頁）。然核與其初供不符，倘簡政光所述被告係要求借菜
    錢為真，按理應由被告主動打電話洽借，不會由相識不熟之謝妙季聯絡而開口借
    錢，所述顯有悖於事理，足見簡政光事後翻異，無非為迴護被告之飾詞，不足採
    信。至於證人謝妙季，對於被告如何交貨乙節，雖前後所述不一，然證人謝妙季
    於作證時，距離案發已隔近四年，人之記憶有限，其此部分記憶難免有誤，而其
    所陳被告經其轉交販賣安非他命予簡政光之主要事實，既仍前後一貫，並與簡政
    光所證相合，其之證詞，仍足信實。
  (四)被告始終否認有販賣安非他命情事，致無從得知其購入安非他命之確實價格。惟
    販賣安非他命係屬違法行為，非可公然為之，不論是瓶裝或紙包之安非他命，均
    可任意分裝增減其分量，而每次買賣之價量，亦隨時依雙方關係之深淺、當時之
    資力、需求程度及對行情之認知等因素，機動地調整，販賣之利得，除經被告坦
    承犯行，或價量俱臻明確外，委難查得實情。而安非他命價格昂貴，取得不易，
    凡為販賣者，苟無利可圖，應無甘冒被查緝法辦重刑之危險，平白無故為他人取
    得安非他命，是其販入安非他命之價格必較售出之價格低廉，而有從中賺取買賣
    價差牟利之意圖及事實，應屬合乎事理。故被告以二千元之代價販賣安非他命予
    簡政光，有營利之意圖，應可認定。被告辯護人雖辯稱：被告與證人簡政光從小
    認識，係國小、國中同學，交情匪淺，彼此常有互通有無，被告前亦常免費提供
    安非他命等毒品給簡政光吸用，因此被告以原價轉讓或無償提供亦非無可能等語
    。然查，本件並非簡政光出面向被告購買安非他命，已如前述，甚至謝妙季係以
    同事需要為由向被告購買，有前開執行通訊監察案件譯文附卷可稽，被告與謝妙
    季及其同事並無特殊交情，依照上開說明，衡情其應有營利之意圖。被告此部分
    所辯，尚不足以認有合理之懷疑存在。
  綜上，本件事證明確，被告所辯，屬飾卸之詞，不足採信，其犯行堪以認定，應依
  法論科。
二、核被告所為，係犯毒品危害防制條例第四條第二項之販賣第二級毒品罪。原審審
    酌被告素行、犯罪動機、目的、手段及犯後態度等一切情狀，依毒品危害防制條
    例第四條第二項，判處被告有期徒刑七年二月。被告販賣安非他命所得二千元，
    雖未扣案，因其屬犯罪所得之財物，應依同條例第十九條第一項規定沒收之，如
    全部或一部不能沒收時，以其財產抵償之。其認事用法核無不合，被告上訴否認
    犯罪，應認無理由，予以駁回。
據上論斷，應依刑事訴訟法第三百六十八條，判決如主文。
本案經檢察官柯麗鈴到庭執行職務。
中      華      民      國    九十一    年      十      月    二十三    日
                              臺灣高等法院刑事第五庭
                                  審判長法  官  曾  德  水
          法  官  蘇  素  娥
                                        法  官  楊  貴  雄
右正本證明與原本無異。
如不服本判決應於收受送達後十日內向本院提出上訴書狀，其未敘述上訴之理由者並
得於提起上訴後十日內向本院補提理由書（均須按他造當事人之人數附繕本）。
                                        書記官  林  淑  貞
中      華      民      國    九十一    年      十      月    二十五    日
附錄：本判決論罪科刑法條全文
毒品危害防制條例第四條第二項：
二製造、運輸、販賣第二級毒品者，處無期徒刑或七年以上有期徒刑，得併科新臺幣
  七百萬元以下罰金。
